臺灣高等法院刑事判決
109年度上易字第1433號
上  訴  人  臺灣臺北地方檢察署檢察官
被      告  陳韋佑



選任辯護人  陳婉寧律師
            邢建緯律師
上列上訴人因被告妨害風化案件，不服臺灣臺北地方法院108年
度易字第1211號，中華民國109年4月29日第一審判決（起訴案號
：臺灣臺北地方檢察署108年度偵字第11069、17772號），提起
上訴，本院判決如下：
    主  文
上訴駁回。
    理  由
一、公訴意旨略以：被告甲○○明知一般女子衣物臀部如沾染狀似
    精液液體，足使人側目且引起普通一般人羞恥之道德感情而
    有損該女子社會評價，並使該女子將因深覺厭惡致使衣物不
    堪再穿，竟於民國108年4月4日下午9時34分，在臺北市○○區
    ○○路00號新光三越百貨公司A8館門口之公眾得出入場所，乘
    成年女子AW000-H108121（真實姓名年籍詳卷，下稱A女）未
    及注意之際，意圖性騷擾，並基於公然猥褻、加重公然侮辱
    及毀損他人器物之犯意（所犯加重公然侮辱、毀損他人器物
    、乘機性騷擾罪部分，已據告訴人A女撤回告訴，經原審另
    為不受理判決），至A女身後手淫，待射精至手中後，持手
    中精液觸碰A女臀部，且將精液沾染A女連身裙，使不特定人
    均可見聞A女臀部沾染精液，並於A女與眾人尚未察覺前迅速
    逃逸，以使自己興奮與滿足性慾，且以此種施用不法物理力
    之方式，公然侮辱A女，足以貶損A女之人格及社會評價，並
    使該連身裙不堪使用。因認被告涉犯刑法第234條第1項之公
    然猥褻罪嫌等語。
二、按犯罪事實應依證據認定之，無證據不得認定犯罪事實；又
    不能證明被告犯罪或其行為不罰者，應諭知無罪之判決，刑
    事訴訟法第154條第2項、第301條第1項，分別定有明文。再
    按認定不利於被告之事實，須依積極證據，苟積極證據不足
    為不利於被告事實之認定時，即應為有利於被告之認定，更
    不必有何有利之證據，最高法院30年上字第816號判例可資
    參照。
三、公訴人認被告涉犯公然猥褻犯行，無非係以被告於警詢及偵
    查中供述、告訴人A女於警詢及偵查中指訴、監視器錄影光
    碟截圖照片10張、臺北市政府警察局信義分局現場勘察報告
    1份、A女衣物照片5張及臺北市政府警察局鑑定書1份為其主
    要論據。訊據被告堅詞否認有上開犯行，辯稱：當時僅有手
    淫，並射精在手上，再塗抹於告訴人衣服上，並無為公然猥
    褻之行為等語；其辯護人則辯稱：被告僅係將精液塗在告訴
    人衣服上，並無使人觀覽之意圖，自不構成公然猥褻罪等語
    。經查：
  ㈠被告於上開時、地，乘A女未及注意之際，至A女身後手淫，
    待射精至手中後，將精液沾染至A女連身裙上等情，業據被
    告於原審及本院坦承不諱，核與證人A女於警詢及偵查中所
    述情節大致相符（見偵11069號不公開卷，下稱偵卷，第29
    至33、143至144頁），並有臺北市政府警察局信義分局刑案
    現場勘察報告、告訴人AW000-H108121衣物照片、臺北市政
    府警察局鑑定書各1份（見偵卷第第127至129、131至133、1
    36至138頁）在卷可佐，此部分事實，固堪認定。
　㈡又經原審勘驗現場監視器錄音光碟中「00000000T0000000-00
    000000T213520_%T2.mp4」之檔案，勘驗結果顯示：案發時
    被告右肩披掛藍色外套，走至A女右後方數步站立，之後走
    到A女身後約1步的距離，用左手把外套稍微撥開一點，然後
    有把肚子往前挺的動作；於撥放時間32秒時，A女往前跨1步
    ，被告也往後後退，疑似用右手撥弄外套內側，在此過程中
    ，因為畫面解析度的問題，沒有辦法確認被告左手有沒有觸
    摸A女的臀部，也看不到被告的陰莖，但是從畫面上看來，
    被告站在A女背後3秒鐘的時間內，左手都沒有動等情，有勘
    驗筆錄及監視器畫面翻拍照片附卷足憑（見原審第106至107
    頁、第119至123頁）。而被告於本案案發過程中，係始終於
    右肩披掛藍色外套，且外套長度適可遮住被告褲襠部位，有
    上開監視器畫面翻拍照片可參，足證被告係在外套遮掩下為
    手淫行為，期間均無裸露其生殖器，顯然不欲他人知悉而無
    供人觀覽之意圖甚明。
  ㈢檢察官雖主張被告係在公眾場所公然以右手自慰後，將外套
    撥開，有將肚子往前挺之動作，顯然係將精液以射精方式噴
    至A女連身裙上，有供人觀覽之不確定故意，不應因監視器
    位置及畫面解析度問題，而認定被告無供人觀覽之意圖云云
    。然刑法第234條第1項公然猥褻罪，係以意圖供人觀覽，公
    然為猥褻之行為為構成要件，故該罪之主觀構成要件為供人
    觀覽之「意圖」，而非「不確定故意」。而經原審勘驗結果
    ，並未見被告有將其生殖器裸露，且參酌一般射精型態多為
    噴射狀，衡情沾染之面積範圍較大，惟本案A女連身裙經員
    警以多波域光源照射後可見精液斑，該些精液斑範圍均呈圓
    點狀，面積範圍較小，此有A女連身裙照片2張在卷可按（見
    偵卷第131-133頁），此與被告所辯係將精液滴到A女衣服上
    吻合，是檢察官上開主張，與客觀事證不符，應無足採。
　㈣綜上所述，被告雖有於上揭時、地為手淫之行為，然被告既
    以衣服遮掩而無供人觀覽之意圖，自不得以公然猥褻罪相繩
    。
四、原審依據檢察官之舉證及調查證據之結果，認被告是否有起
    訴書所載公然猥褻之犯行，仍有合理之懷疑，無法形成有罪
    之心證，而判決被告無罪，業已說明其證據取捨之依據及認
    定之理由，並無違誤。檢察官猶執前詞上訴，指摘原判決不
    當，為無理由，應予駁回。　　　　
據上論斷，應依刑事訴訟法第368條，判決如主文。
本案經檢察官王盛輝提起公訴，檢察官高怡修提起上訴，檢察官
蔡名堯到庭執行職務。
中　　華　　民　　國　　109 　年　　10　　月　　13　　日
                  刑事第十七庭  審判長法　官 鄭水銓
                                      法　官 沈君玲
                                      法　官 李世華
以上正本證明與原本無異。
不得上訴。
                                      書記官 莊佳鈴
中　　華　　民　　國　　109 　年　　10　　月　　13　　日